---
output: github_document
---

<!-- README.md is generated from README.Rmd. Please edit that file -->

```{r, include = FALSE}
knitr::opts_chunk$set(
  collapse = TRUE,
  comment = "#>"
)
```

# Explorador de datos IR-ICL año base 2023"

<!-- badges: start -->
<!-- badges: end -->

El objetivo de esta aplicación es poder observar los datos que se obtienen del cálculo mensual del IR. 

## Instrucciones

Para ello, debe: 

1. Iniciar el terminal del SO y descargar la aplcación.

```{r, eval=FALSE}
# Descargar  la aplicación
git clone git@github.com:renzoperagallo/explorador_calculo.git
```

2. Abrir el script app.R en Rstudio y modificar los datos en "Configuración Inicial". La variable `file_server_data` puede ser `TRUE` si es que se quiere usar los datos alojados en el fileserver del IR en el INE o `FALSE` si es que se quiere usar data almacenada localmente. En caso de usar el fileserver, se debe especificar el año y mes en las variables ano y  mes. Deben estar en formato string como se muestra a continuación: 

``` {r, eval=FALSE}
# Configuracion inicial ---------------------------------------------------

# TRUE si se quiere usar el fileserver, false si se quiere usar la carpeta data.
file_server_data = TRUE
ano = "2024" # String con el año en caso de usar fileserver.
mes = "08" # String con el mes en caso de usar fileserver.
```

En caso de que se quiera usar data localmente, indicar `file_server_data = FALSE`y copiar los archivos obtenidos del cálculo en el directorio `/data`. Los datos requeridos son los siguientes: 

```{r, eval=FALSE}
# Archivos requeridos
 ./data/tbl_agregacion.rds
 ./data/tbl_agregacion_real.rds
 ./data/tbl_desestacionalizado.rds
 ./data/tbl_agregacion_gap.rds
```

3. Dar click en `Run App`.
